臺灣彰化地方法院刑事判決　　　　　　100年度交易字第369號
公　訴　人　臺灣彰化地方法院檢察署檢察官
被　　　告　魏淑芬
上列被告因過失傷害案件，經檢察官聲請以簡易判決處刑（100
年度偵字第8223號），本院認不得以簡易判決處刑，改依通常程
序審理，判決如下：
    主  文
本件公訴不受理。
    理  由
一、按告訴乃論之罪，告訴人於第一審辯論終結前得撤回其告訴
    ，又告訴經撤回者，法院應諭知不受理之判決，刑事訴訟法
    第238 條第1 項、第303 條第3 款定有明文。
二、公訴意旨如聲請簡易判決處刑書所載（簡易判決處刑之聲請
    與提起公訴有同一之效力，聲請簡易判決處刑書詳如附件）
    。
三、查本件告訴人牟敦山告訴被告魏淑芬過失傷害案件，聲請簡
    易判決處刑書認係觸犯刑法第284 條第1 項前段之過失傷害
    罪，依同法第287 條之規定，須告訴乃論。茲據告訴人撤回
    告訴，依照首開說明，本件爰不經言詞辯論，逕為不受理之
    諭知。
四、本件係檢察官聲請以簡易判決處刑案件，因有刑事訴訟法第
    451 條之1 第4 項但書第3 款情形，適用通常程序審判。
據上論斷，應依刑事訴訟法第452 條、第303 條第3 款、第307
條，判決如主文。
中    華    民    國   100    年    12    月    21    日
                  交通法庭            法  官  陳德池
以上正本證明與原本無異。
如不服本判決應於收受判決後10日內向本院提出上訴書狀，並應
敘述具體理由；其未敘述上訴理由者，應於上訴期間屆滿後20日
內向本院補提理由書（均須按他造當事人之人數附繕本）「切勿
逕送上級法院」。
告訴人或被害人對於判決如有不服具備理由請求檢察官上訴者，
其上訴期間之計算係以檢察官收受判決正本之日期為準。
中    華    民    國   100    年    12    月    21    日
                                      書記官  黃國源
附件：臺灣彰化地方法院檢察署檢察官100 年度偵字第8223號聲
      請簡易判決處刑書1 份。
臺灣彰化地方法院檢察署檢察官聲請簡易判決處刑書
                                      100年度偵字第8223號
     被      告  魏淑芬  女  40歲（民國OO年O月OO日生）
                         住彰化縣員林鎮○○里○○路499號
                         國民身分證統一編號：Ｚ000000000號
 上列被告因過失傷害案件，業經偵查終結，認為宜以簡易判決處
 刑，茲將犯罪事實及證據並所犯法條分敘如下：
         犯罪事實
 一、魏淑芬於民國100年6月3日上午7時45分許，駕駛車牌號碼
     8L-2558號自小客車，沿彰化縣員林鎮○○路由北往南方向
     行駛，途經該路段與雙平路交岔路口，欲左轉雙平路往東行
     駛時，本應注意車輛行駛時，駕駛人應注意車前狀況，隨時
     採取必要之安全措施，汽車行經行人穿越道，遇有行人穿越
     ，無論有無交通指揮人員或號誌指示，均應暫停讓行人先行
     通過，且依當時日間自然光線、天候晴、路面為乾燥無缺陷
     之柏油路面、道路無障礙物，並無不能注意之情事，竟疏未
     注意及此而貿然左轉，致不慎撞及由南往北方向步行在行人
     穿越道，且已行走至雙平路中央雙黃實線處之行人牟敦山，
     造成牟敦山受有顴骨閉鎖性骨折、右手肘挫傷及左側膝部半
     月板破裂等傷害。嗣魏淑芬肇事後於有偵查權之機關或公務
     員發覺前，即向到現場處理車禍之警員張弘明陳明其為肇事
     者及肇事之經過，並願接受裁判。
 二、案經牟敦山訴請本署偵辦。
         證據並所犯法條
 一、訊據被告魏淑芬就前揭犯罪事實坦承不諱，且據證人即告訴
     人牟敦山於警詢及偵訊時時，證述車禍時間、地點、經過及
     所受傷勢等情綦詳，並有員生醫院彰化基督教醫院醫療合作
     醫院診斷書2紙、道路交通事故現場圖、道路交通事故調查
     報告表(一)(二)、現場照片6張等在卷可佐，是被告之自白與事
     實相符。另按汽車行駛時，駕駛人應注意車前狀況，並隨時
     採取必要之安全措施；汽車行經行人穿越道，遇有行人穿越
     時，無論有無交通指揮人員指揮或號誌指示，均應暫停讓行
     人先行通過。道路交通安全規則第94條第3項、第103條第2
     項分別訂有明文。被告既領有合格駕駛執照（見道路交通事
     故調查報告表(二)），於開車上路時自應遵守上述規定。且車
     禍發生當時日間自然光線、天候晴、視距良好（見道路交通
     事故調查報告表(一)），並無不能注意之情事，其竟疏未注意
     ，貿然左轉，且未注意車前狀況，亦未禮讓行人優先通行，
     致不慎在上揭路口撞及在行人穿越道上之行人牟敦山，則被
     告顯有過失，應無疑義。此外，被告過失駕車肇事行為，與
     告訴人牟敦山前揭傷害結果間，具有相當因果關係。綜上所
     述，本件被告過失傷害犯行，事證已臻明確，其犯嫌堪以認
     定。
 二、查被告魏淑芬因過失駕車行為，致告訴人牟敦山受傷，核其
     所為，係犯刑法第284條第1項前段過失傷害罪嫌。被告駕車
     行經行人穿越道，不依規定禮讓行人優先通行，因而致人受
     傷，應依道路交通管理處罰條例第86條第1項規定加重其刑
     。另被告於車禍發生後，向到場處理車禍警員張弘明承認為
     肇事者，有100年6月3日彰化縣警察局道路交通事故談話紀
     錄表在卷可證，足見被告於肇事後，在有偵查犯罪職務之公
     務員知悉犯罪事實前，即向到場處理之警員陳述其係肇事者
     並接受裁判，核與自首之規定相符，請依刑法第62條前段減
     輕其刑。
 三、依刑事訴訟法第451條第1項聲請逕以簡易判決處刑。
     此    致
 臺灣彰化地方法院
 中    華    民    國   100    年    10    月    20    日
                               檢  察  官  戴連宏
 本件正本證明與原本無異
 中    華    民    國   100    年    10    月    24    日
                               書  記  官  陳韋翎
 所犯法條：
 刑法第284條第1項
 因過失傷害人者，處6月以下有期徒刑、拘役或5百元以下罰金，
 致重傷者，處1年以下有期徒刑、拘役或5百元以下罰金。
 附記事項：本件係依刑事訴訟法簡易程序辦理，法院簡易庭得不
 傳喚被告、輔佐人、告訴人、告發人等出庭即以簡易判決處刑；
 被告、被害人、告訴人等對告訴乃論案件如已達成民事和解而要
 撤回告訴或對非告訴乃論案件認有受傳喚到庭陳述意見之必要時
 ，請即另以書狀向簡易法庭陳述或請求傳訊。